臺灣士林地方法院小額民事判決
111年度士小字第1301號
原      告  固德資產管理顧問股份有限公司

法定代理人  王鈺喬  
送達代收人  廖淑琴

訴訟代理人  莊詠斌律師
被      告  林湘盈即林雯蕙
住○○市○○區○○00號
訴訟代理人  江曉智律師
上列當事人間請求給付電信費事件，本院於民國111年8月2日言
詞辯論終結，判決如下：
    主  文
原告之訴駁回。
訴訟費用新臺幣壹仟元由原告負擔。
    事實及理由要領
一、原告起訴時之法定代理人為王吳貴妹，嗣於訴訟進行中變更
    為王鈺喬，經其聲明承受訴訟，核無不合，應予准許。
二、原告起訴主張：被告於民國103年7月16日向原債權人遠傳電
    信股份有限公司（下稱遠傳電信）租用門號0000000000行動
    電話服務使用，惟被告未依約繳納電信費用，尚積欠電信費
    及提前終止契約之應付補償款等共新臺幣（下同）21,134元
    ，嗣遠傳電信將上開債權讓與原告，爰依電信契約及債權讓
    與之法律關係，提起本件訴訟等語，並聲明：被告應給付原
    告21,134元，及自107年12月4日起至清償日止，按年息5％計
    算之利息。
三、被告答辯略以：被告未曾向遠傳電信申辦本案行動電話門號
    ，應係遭到他人冒用身份而申請，推測可能是兒子或孫子冒
    用，被告收到支付命令才知道有這個門號，不知道怎麼回事
    等語，並聲明請求駁回原告之訴。
四、法院得心證的理由：
　㈠按當事人主張有利於己之事實者，就其事實有舉證之責任；
    私文書應由舉證人證其真正。但他造於其真正無爭執者，不
    在此限，民事訴訟法第277條、第357條分別定有明文。又按
    民事訴訟如係由原告主張權利者，應先由原告負舉證之責，
    若原告先不能舉證，以證實自己主張之事實為真實，則被告
    就其抗辯事實即令不能舉證，或其所舉證據尚有疵累，亦應
    駁回原告之請求。
　㈡經查，原告主張之事實，雖提出與所述相符之債權讓與證明
    書、債權讓與通知書、被告戶籍謄本、行動電話服務申請書
    、電信費帳單等件為證，而被告則以上詞置辯，因此，本件
    應由原告就被告有申請本案行動電話門號服務之事，負舉證
    責任；然就本案行動電話服務申請書原告僅有提出影本，並
    表示出售債權之原公司已銷毀正本，故無法提出正本等語（
    見本院卷第41頁），則無法鑑定該申請書是否為原告所書寫
    ，原告雖請求本院依民事訴訟法第353條第2項判斷行動電話
    服務申請書影本之證明力，然所謂自由心證並非漫無限制，
    仍應依現有證據依經驗及論理法則為斷，參以本件行動電話
    服務申請書影本、帳單列印資料等文件，顯示帳單地址與被
    告當時地址相同，似能推論若為冒用，應不至將命電信公司
    將帳單地址寄送至本人住所，然然被告於本院業已表示可能
    係同住之兒子或孫子冒用，參以被告學歷為小學畢業、現年
    滿71歲，顯有可能因智識有限且年事已高，而對於寄送於住
    處之文件未加觀覽聞問，此外本件行動電話服務申請書影本
    並附有被告之身分證、健保卡影本，但亦無法排除遭家人冒
    用之可能，從而本院依據上開事證，仍無法判斷前述行動電
    話服務申請書為被告本人所簽，是原告舉證不足，自難命被
    告給付電信費，從而原告之請求，應予駁回。
　㈢從而，原告請求被告應給付原告21,134元，及自107年12月4
    日起至清償日止，按年息5％計算之利息，為無理由，應予駁
    回。
五、訴訟費用負擔之依據：民事訴訟法第78條。依職權確定訴訟
    費用額為1,000元（第一審裁判費），應由原告負擔。
中　　華　　民　　國　 111　　年　　8 　　月　　16　　日
              　　士林簡易庭法  官  陳紹瑜
以上正本係照原本作成。
如不服本判決，應於送達後20日內，向本院提出上訴狀並應記載
上訴理由，表明關於原判決所違背之法令及其具體內容與依訴訟
資料可認為原判決有違背法令之具體事實，如於本判決宣示後送
達前提起上訴者，應於判決送達後20日內補提上訴理由書（須附
繕本）。
中　　華　　民　　國　 111　　年　　8 　　月　　16　　日
　                          書記官  詹禾翊